臺灣臺北地方法院交通事件裁定　　　　95年度交聲字第1162號
原處分機關　臺北市交通事件裁決所
異議人即
受處分人　　甲○○
　　　　　　　　　　　樓
上列異議人即受處分人因違反道路交通管理處罰條例案件，對於
臺北市交通事件裁決所95年11月7日所為之處分（原處分案號：
北市裁二字第裁22-AEU542739號），聲明異議，本院裁定如下：
    主  文
異議駁回。
    理  由
一、按汽車駕駛人拒絕接受道路交通管理處罰條例第35條第1項
    測試之檢定者，處新臺幣（下同）6萬元罰鍰，並當場移置
    保管該汽車及吊銷該駕駛執照，道路交通管理處罰條例第35
    條第4項定有明文；又違反道路交通管理事件統一裁罰基準
    及處理細則第59條第2項規定：「依第48條第1項辦理經繳納
    罰鍰後，若有不服者，得於20日內向處罰機關陳述。」，依
    交通部函釋，該條規定係於道路交通管理處罰條例修正時，
    經立法院附帶決議所為修正，依修正後上開條項規定，已自
    動繳納罰鍰結案之受處分人，仍可於20日內再向處罰機關陳
    述意見，於不服裁決時又得再向法院聲明異議，倘未於20
    日內陳述意見，處罰機關則應逕行裁決，有交通部95年10月
    18日交路字第0950053805號函可稽。
二、原處分意旨略以：異議人即受處分人杜國華（下稱異議人）
    於95年9月6日凌晨2時24分許，駕駛車牌號碼9357-EA號自小
    客貨車行經臺北市○○區○○街101號前，因疑似有酒後駕
    車之行為，經臺北市政府警察局信義分局福德街派出所員警
    陳明慶攔停後欲對異議人進行呼氣酒精濃度之測試檢定，異
    議人經多次施測，均以不配合之方式拒絕正常呼氣，經多次
    勸導無效，陳明慶遂以異議人有拒絕接受道路交通管理處罰
    條例第35條第1項測試之檢定之違規行為為由，當場製單舉
    發，異議人拒絕簽章收受，經陳明慶依違反道路交通管理事
    件統一裁罰基準及處理細則第11條第1項第1款規定記明事由
    ，異議人於翌（7）日即繳納罰鍰6萬元並接受吊銷駕駛執照
    之處分，然於95年9月27日到案陳述意見，經原處分機關函
    請舉發單位調查結果，仍認本件違規事實明確，於95年11月
    7日依道路交通管理處罰條例第35條第4項規定裁處異議人罰
    鍰6萬元並吊銷駕駛執照，異議人於同日收受裁決書後，於
    95年11月24日具狀聲明異議。
三、異議意旨略以：伊於95年9月6日凌晨12時許駕車經過林口街
    附近被警方攔檢酒測，伊配合警方指示對著呼氣酒精濃度測
    定器之吹管吹氣，吹了5、6次均無反應，警察將伊帶回警局
    ，又依警方指示吹氣6、7次仍無結果，警方就指伊拒絕酒測
    ，伊要找邱群傑律師到場，但警方已開好告發單叫伊簽名，
    伊遂拒絕簽名，告發單迄今均未收到，伊從未拒絕接受酒精
    測試檢定云云。經查：訊之證人即製發本件舉發違反道路交
    通管理事件通知單之臺北市政府警察局信義分局福德街派出
    所員警陳明慶證稱：伊當日擔任凌晨1時至3時之巡邏勤務，
    行經臺北市○○○路○段524巷與林口街交岔口，見異議人駕
    駛車牌號碼9357-EA號自小客貨車在該路口停等紅燈，於綠
    燈時仍未起動行駛，後方車輛對異議人按鳴喇叭，伊見異議
    人在車內睡覺，懷疑異議人有酒後駕車行為，遂要求異議人
    接受呼氣酒精濃度測試，異議人於施測過程中不是含著吹管
    不吹氣就是將吹管含在舌頭底下不吹氣，共計對異議人施測
    3 次，均使用同一呼氣酒精濃度測定器，第1次導致亂碼，
    第2、3次則均無結果，且該呼氣酒精濃度測定器並無故障事
    後報修之情形等語（見本院95年1月11日調查筆錄），且觀
    諸卷附由證人陳明慶庭呈之酒精濃度測定值列印單黏貼表所
    示，該呼氣酒精濃度測定器（025004號）序號為4320號，自
    95年8月22日至同年9月20日止共有12次使用紀錄，其中除95
    年9月6日對於異議人所為3次施測（案號30至32號）外，前
    後另9次（95年8月22日、23日、30日、9月12日、14日、16
    日、18日、19日、20日）該呼氣酒精濃度測定器均正常作動
    ，對於異議人所為3次施測中，第1次（95年9月6日凌晨1時
    40分）出現亂碼（上載異議人拒絕正常施測程序，吐口水在
    吹嘴內，致測試失敗），第2次（同日凌晨1時56分）、第3
    次（同日凌晨2時24分）測試均無結果，核與證人陳明慶證
    述內容相符，上開呼氣酒精濃度測定器既無故障之可能，異
    議人又經3次檢測，倘確依正常方式吹測（將吹管含於口腔
    內向呼氣酒精濃度測定器吹氣）自能獲致正確之結果，況異
    議人亦自承有於95年9月5日晚間9時許在臺北市○○區○○
    路友人家中飲用啤酒近2瓶後駕駛車牌號碼9357-EA號自小客
    貨車之情，益徵異議人有以上開方式逃避酒精濃度測定之動
    機，綜上，堪認異議人確未依正常方式吹測而有拒絕接受道
    路交通管理處罰條例第35條第1項測試檢定之情，異議人上
    開辯解顯非可採；又異議人雖辯稱未接獲舉發違反道路交通
    管理事件通知單云云，然異議人既有於95年9月6日拒絕簽章
    收受舉發違反道路交通管理事件通知單之行為，並經警員陳
    明慶載明其事由在該舉發違反道路交通管理事件通知單上，
    異議人其後復於95年9月7日到案繳納罰鍰並接受吊銷駕駛執
    照之處分，有卷附臺北市交通事件裁決所交通違規罰鍰收據
    、駕駛執照吊銷執行單可稽，顯堪認異議人業已知悉應到案
    時間及處所，而認上開舉發違反道路交通管理事件通知單業
    已生送達之效力；至異議人雖另辯稱伊要找邱群傑律師到場
    ，但警方不予理會，開好告發單叫伊簽名，程序顯有瑕疵云
    云，惟按道路交通管理處罰條例第35條第4項僅係行政罰，
    依相關法律，並無需等候律師到場始能製單舉發之規定，員
    警縱未等候律師到場即對異議人製單舉發，亦無何違反程序
    之處可言，綜上所述，異議人上開辯解，顯均非可採。
四、綜上所述，異議人確有拒絕接受道路交通管理處罰條例第35
    條第1項測試檢定之行為，原處分機關因而依道路交通管理
    處罰條例第35條第4項規定裁處異議人罰鍰6萬元並吊銷駕駛
    執照，核無違誤，異議人聲明異議指摘原處分不當，求予撤
    銷免罰，為無理由，應予駁回。
五、據上論斷，依道路交通案件處理辦法第19條，裁定如主文。
中　　華　　民　　國　　96　　年　　1 　　月　　18　　日
　　　　　　　　　　　　　　　交通法庭法　官　張永宏
以上正本證明與原本無異
如不服本裁定應於送達後5日內向本院提出抗告狀
      　　　　　　　　　　　　　書記官　楊婷婷
中　　華　　民　　國　　96　　年　　1 　　月　　18　　日
